---
title: "Report Profil Desa"
author: "BKKBN Sulbar"
format: pdf
embed-resources: true
params:
  kab_text: "MAMUJU TENGAH"
  kec_text: "TOBADAK"
  desa_text: "MAHAHE"
  bulan: "MEI"
---

## Sumber Daya Desa/Kelurahan

```{r load_data, echo = FALSE, results='hide', message=FALSE, warning=FALSE}
library(dplyr)
library(data.table)
library(tidyr)
library(ggplot2)
library(reactablefmtr)
library(tidyr)
library(kableExtra)
library(ggrepel)

data_desa <- fread("data/profil_poktan.csv")
data_sumber_daya <- fread("data/profil_sumber_daya.csv")

kelompok_umur_lk <- fread("data/PIRAMIDA PENDUDUK - Laki-laki.csv")
kelompok_umur_pr <- fread("data/PIRAMIDA PENDUDUK - Perempuan.csv")

data_kb <- fread("data/kb-dummy.csv")
bangke <- fread("data/petugas_kb_bangke.csv")

data_stunting <- fread("data/stunting-dummy.csv")
```

```{r echo = FALSE, results='hide', message=FALSE, warning=FALSE}
kelompok_umur_lk <- kelompok_umur_lk %>%
  filter(Kecamatan == params$kec_text, Desa_Kelurahan == params$desa_text) %>%
  gather("Kelompok_Umur", "Jumlah", 7:23) %>%
  mutate(Jenis_Kelamin = rep("Laki-laki", 17))

kelompok_umur_pr <- kelompok_umur_pr %>%
  filter(Kecamatan == params$kec_text, Desa_Kelurahan == params$desa_text) %>%
  gather("Kelompok_Umur", "Jumlah", 7:23) %>%
  mutate(Jenis_Kelamin = rep("Peremupuan", 17))

#data_piramida <- rbind(kelompok_umur_lk, kelompok_umur_pr)

ku <- c("0 - 1",	"2 - 4",	"5 - 9",	"10 - 14",	"15 - 19",
        "20 - 24",	"25 - 29",	"30 - 34",	"35 - 39",	"40 - 44",
        "45 - 49",	"50 - 54",	"55 - 59	", "60 - 64",
        "65 - 69",	"70 - 74",	"75+")

# Membuat data untuk grafik piramida
piramida_data <- data.frame(
  Kelompok_Umur = factor(rep(ku, times = 2), levels = ku),
  Jumlah = c(-kelompok_umur_lk$Jumlah, kelompok_umur_pr$Jumlah),
  Jenis_Kelamin = rep(c("Laki-Laki", "Perempuan"), each = length(kelompok_umur_lk$Kelompok_Umur))
)

jumlah_penduduk = sum(abs(piramida_data$Jumlah))

umur_mayoritas <- piramida_data %>%
  mutate(Jumlah = abs(Jumlah)) %>%
  group_by(Kelompok_Umur) %>%
  reframe(Jumlah = sum(Jumlah)) %>%
  slice_max(order_by = Jumlah, n = 2)

kelompok_mayoritas1 = as.character(umur_mayoritas$Kelompok_Umur[1])
kelompok_mayoritas2 = as.character(umur_mayoritas$Kelompok_Umur[2])
jumlah_mayoritas = as.numeric(sum(umur_mayoritas$Jumlah))
persen_mayoritas = round(jumlah_mayoritas/jumlah_penduduk * 100, 2)
```

Desa `r params$desa_text` terletak di kecamatan `r params$kec_text` Kabupaten `r params$kab_text`. Desa memiliki jumlah penduduk sebanyak `r jumlah_penduduk`. Kelompok umur mayoritas adalah `r kelompok_mayoritas1` dan `r kelompok_mayoritas2` sebanyak `r jumlah_mayoritas` atau sebesar `r persen_mayoritas`%. Berikut Grafik Piramida Penduduk desa `r params$kec_text`:

```{r piramida_penduduk, echo = FALSE , message=FALSE, warning=FALSE}
#| fig-align: center
#| fig-cap: Piramida Penduduk
  
pop_range <- range(piramida_data$Jumlah)
pop_range_breaks <- pretty(pop_range, n = 7)

ggplot(piramida_data,
       aes(x = Jumlah,
           y = Kelompok_Umur,
           fill = Jenis_Kelamin)) +
  geom_col() +
  scale_x_continuous(breaks  = pop_range_breaks,
                     labels = scales::comma(abs(pop_range_breaks))) + 
  scale_fill_brewer(palette = "Dark2",
                    guide = guide_legend(
                      title = "Jenis Kelamin"
                    )) +
  theme_minimal() +
  theme(legend.position = "top") +
  ylab("Jumlah Penduduk") + xlab("Kelompok Umur")

```

\newpage

Adapun rincian jumlah penduduk di `r params$desa_text` ditampilkan pada tabel berikut:

```{r, tabel_piramuda, echo = FALSE , message=FALSE, warning=FALSE}
lk <- kelompok_umur_lk %>%
  select(Kelompok_Umur, Jumlah)

#colnames(lk) <- c("Kelompok Umur", "Laki-Laki")

pr <- kelompok_umur_pr %>%
  select(Kelompok_Umur, Jumlah)
#colnames(pr) <- c("Kelompok Umur", "Perempuan")

gabung_lk_pr <- full_join(lk, pr, by = "Kelompok_Umur") %>%
        mutate(Total = Jumlah.x + Jumlah.y) %>%
        bind_rows(summarise(., across(where(is.numeric), sum),
                          across(where(is.character), ~'Total')))

colnames(gabung_lk_pr) <- c("Kelompok Umur", "Laki-Laki", "Perempuan", "Total Per Umur")

# Dapatkan dua nilai tertinggi di kolom 'r'
highest_r_values <- head(gabung_lk_pr[order(-gabung_lk_pr$`Total Per Umur`[1:17]), 'Total Per Umur'], 2)

# Dapatkan indeks dari dua nilai tertinggi tersebut
indeks_tertinggi <- which(gabung_lk_pr$`Total Per Umur` %in% highest_r_values)

kable(gabung_lk_pr) %>%
  row_spec(indeks_tertinggi, bold = T, color = "black", background = "#e5e5e5") %>%
  add_header_above(c("Jumlah Penduduk Berdasarkan Kelompok Umur" = 4))
```

Mari kita telusuri informasi penting terkait wilayah ini sebelumnya. Data yang disajikan mencakup luas wilayah, jumlah penduduk, kepadatan penduduk, jumlah Keluarga Resiko Stunting (KRS), peserta BPJS, dan Indeks Desa Membangun (IDM).

```{r box_sumber_daya, echo = FALSE , message=FALSE, warning=FALSE}
#| layout-nrow: 1

df_sd <- data_sumber_daya %>%
      filter(KECAMATAN == params$kec_text , KELURAHAN == params$desa_text)
colnames(df_sd) <- c("Kabupaten", "Kecamatan", "Kelurahan", "Luas Wilayah", "Jumlah Penduduk",                               "Kepadatan Penduduk", "KRS","BPJS" ,"IDM")

df_sd <- gather(df_sd, "Indikator", "Nilai", 4:9)

kable(df_sd[,4:5]) %>%
  add_header_above(c("Tabel Sumber Daya" = 2))

df_profil <- data_desa %>%
    select(KABUPATEN, KECAMATAN, KELURAHAN, `Kampung KB`, `Rumah DataKU`, 
           BKB, BKR, BKL, UPPKA, `PIK-R`) %>%
    filter(KECAMATAN == params$kec_text , KELURAHAN == params$desa_text)

df_profil <- gather(df_profil, "Poktan", "Keberadaan", 4:10)
  
indeks_tertinggi <- which(df_profil$Keberadaan == "Tidak ada")
kable(df_profil[,4:5]) %>%
  row_spec(indeks_tertinggi, bold = T, color = "black", background = "#e5e5e5") %>%
  add_header_above(c("Tabel Kelompok Kegiatan" = 2))
   
```

## Program Stunting

Stunting adalah kondisi gagal pertumbuhan pada anak yang disebabkan oleh kekurangan gizi kronis, yang dapat berdampak pada keterbelakangan fisik dan kognitif yang serius. Berikut tabel gambaran indikator yang berhubungan dengan stunting di `r params$desa_text`:

```{r profil_stunting, echo = FALSE , message=FALSE, warning=FALSE}
data_profil_stunting <- data_stunting %>%
  select(1:9, BULAN) %>%
  filter(KECAMATAN == params$kec_text, KELURAHAN == params$desa_text, 
       BULAN == params$bulan)
colnames(data_profil_stunting) <- c("KABUPATEN", "KECAMATAN","KELURAHAN", 
                                    "Jumlah Keluarga",  "Jumlah Keluarga Sasaran", "Jumlah KRS", 
                                    "Penerima BAAS", "Penerima Bantuan Pangan", "Jumlah Balita Stunting",
                                    "Bulan")

data_profil_stunting <- gather(data_profil_stunting, "Indikator", "Nilai", 4:9)
kable(data_profil_stunting[, 5:6]) %>%
  add_header_above(c("Tabel Indikator Stunting" = 2))
```

Dalam upaya mencegah dan mengatasi stunting setiap desa/kelurahan membentuk Tim Pendamping Keluarga (TPK). TPK sendiri memiliki 4 sasaran pendampingan, yakni:

-   Calon Pengantin (Catin);

-   Ibu Hamil (Bumil);

-   Ibu Pascasalin;

-   Bayi dibawah 2 tahun (2 tahun)

Berikut grafik pendampingan 4 sasaran tersebut pada bulan `r params$bulan`:

```{r fungsi_donut, echo = FALSE , message=FALSE, warning=FALSE}

big_number_donut_plot <- function(df, highlight_color, big_number_text_label) {
  
  # Create a nicely formatted big number to go in the donut hole
  #big_number_text_label <- percent(value, accuracy = 1)
  
  # Create our plot
  ggplot(df,
         aes(x = c(1,1),
             y = Persentase,
             fill = Kategori)) +
    
    # Add a bar, but don't add the legend
    geom_col(show.legend = FALSE) +
    
    # A pie/donut chart is a bar chart with polar coordinates
    # Add polar coordinates and set the direction to -1 
    # so the filled in part starts at the top and goes clockwise
    coord_polar(theta = "y",
                direction = -1) +
    
    
    # Set the limits, which is important for adding the hole
    xlim(c(-2, 2)) +
    
    # Set a color scale with the highlighted section in whatever color
    # is chosen with the highlight_color argument and the rest in a light gray
    scale_fill_manual(values = c(highlight_color, "#e5e5e5")) +
    
    # Set theme_void() to remove grid lines and everything else from the plot
    theme_void() +
    
    # Add the big number in the center of the hole
    annotate("text",
             label = big_number_text_label,
             fontface = "bold",
             color = highlight_color,
             size = 12,
             x = -2,
             y = 0) +
    theme(legend.position = "none",
          plot.title = element_text(size = 20))
  
}

```

```{r data_pie, echo = FALSE , message=FALSE, warning=FALSE}
#| layout-nrow: 1
data_pie_catin <- data_stunting %>%
  select(KECAMATAN, KELURAHAN, CATIN_SASARAN, CATIN_TERDAMPINGI, 
         CATIN_TIDAK_TERDAMPINGI,CATIN_BERESIKO, BULAN) %>%
  filter(KECAMATAN == params$kec_text, 
         KELURAHAN == params$desa_text, BULAN == params$bulan)

jumlah_sasaran_catin <- sum(data_pie_catin$CATIN_SASARAN)

data_pie_catin <-data.frame(
  Kategori = c("Terdampingi", "Tidak Terdampingi"),
  Nilai = c(as.numeric(data_pie_catin[1, 'CATIN_TERDAMPINGI']), 
            as.numeric(data_pie_catin[1, 'CATIN_TIDAK_TERDAMPINGI']))
)

data_pie_catin <- data_pie_catin %>%
  mutate(Persentase = round(Nilai/jumlah_sasaran_catin, 4))
# Tentukan teks untuk setiap sektor
#teks <- paste(data_pie$Kategori, data_pie$Nilai, sep = ": ")

persentase_terdampingi_catin <- paste0(round(data_pie_catin$Nilai[1] / sum(data_pie_catin$Nilai), 1) *100 ,"%")

warna_catin <- "purple"


# Tentukan warna untuk setiap kategori


# Buat plot donat menggunakan plot_ly dengan argumen text untuk menampilkan teks

data_pie_bumil <- data_stunting %>%
  select(KECAMATAN, KELURAHAN, BUMIL_SASARAN, BUMIL_TERDAMPINGI, 
         BUMIL_TIDAK_TERDAMPINGI,BUMIL_BERESIKO, BULAN) %>%
  filter(KECAMATAN == params$kec_text, 
         KELURAHAN == params$desa_text, BULAN == params$bulan)

jumlah_sasaran_bumil <- sum(data_pie_bumil$BUMIL_SASARAN)

data_pie_bumil <-data.frame(
  Kategori = c("Terdampingi", "Tidak Terdampingi"),
  Nilai = c(as.numeric(data_pie_bumil[1, 'BUMIL_TERDAMPINGI']), 
            as.numeric(data_pie_bumil[1, 'BUMIL_TIDAK_TERDAMPINGI']))
)


data_pie_bumil <- data_pie_bumil %>%
  mutate(Persentase = round(Nilai/jumlah_sasaran_bumil, 4)*100)
# Tentukan teks untuk setiap sektor
#teks <- paste(data_pie$Kategori, data_pie$Nilai, sep = ": ")

persentase_terdampingi_bumil <- paste0(round(data_pie_bumil$Nilai[1] / sum(data_pie_bumil$Nilai) * 100, 1),"%")

# Tentukan warna untuk setiap kategori
warna_bumil <- "#0d6efd"

###
data_pie_pascasalin <- data_stunting %>%
  select(KECAMATAN, KELURAHAN, PASCASALIN_SASARAN, PASCASALIN_TERDAMPINGI, 
         PASCASALIN_TIDAK_TERDAMPINGI,PASCASALIN_BERESIKO, BULAN) %>%
  filter(KECAMATAN == params$kec_text, 
         KELURAHAN == params$desa_text, BULAN == params$bulan)
jumlah_sasaran_pascasalin <- sum(data_pie_pascasalin$PASCASALIN_SASARAN)

data_pie_pascasalin <-data.frame(
  Kategori = c("Terdampingi", "Tidak Terdampingi"),
  Nilai = c(as.numeric(data_pie_pascasalin[1, 'PASCASALIN_TERDAMPINGI']), 
            as.numeric(data_pie_pascasalin[1, 'PASCASALIN_TIDAK_TERDAMPINGI']))
)

data_pie_pascasalin <- data_pie_pascasalin %>%
  mutate(Persentase = round(Nilai/jumlah_sasaran_pascasalin, 4)*100)

# Tentukan teks untuk setiap sektor
#teks <- paste(data_pie$Kategori, data_pie$Nilai, sep = ": ")

persentase_terdampingi_pascasalin <- paste0(round(data_pie_pascasalin$Nilai[1] / sum(data_pie_pascasalin$Nilai) * 100, 1), "%")

# Tentukan warna untuk setiap kategori
warna_pascasalin <- "#2eb857"

###
data_pie_baduta <- data_stunting %>%
  select(KECAMATAN, KELURAHAN, BADUTA_SASARAN, BADUTA_TERDAMPINGI, 
         BADUTA_TIDAK_TERDAMPINGI,BADUTA_BERESIKO, BULAN) %>%
  filter(KECAMATAN == params$kec_text, 
         KELURAHAN == params$desa_text, BULAN == params$bulan)

jumlah_sasaran_baduta <- sum(data_pie_baduta$BADUTA_SASARAN)

data_pie_baduta <-data.frame(
  Kategori = c("Terdampingi", "Tidak Terdampingi"),
  Nilai = c(as.numeric(data_pie_baduta[1, 'BADUTA_TERDAMPINGI']), 
            as.numeric(data_pie_baduta[1, 'BADUTA_TIDAK_TERDAMPINGI']))
)

data_pie_baduta <- data_pie_baduta %>%
  mutate(Persentase = round(Nilai/jumlah_sasaran_baduta, 4)*100)

persentase_terdampingi_baduta <- paste0(round(data_pie_baduta$Nilai[1] / sum(data_pie_baduta$Nilai) * 100, 1), "%")

# Tentukan warna untuk setiap kategori
warna_baduta <- "#f05e16"

#
persen_desa = mean(c(round(data_pie_baduta$Nilai[1] / sum(data_pie_baduta$Nilai) * 100, 1),
                   round(data_pie_catin$Nilai[1] / sum(data_pie_catin$Nilai)  *100, 1),
                   round(data_pie_pascasalin$Nilai[1] / sum(data_pie_pascasalin$Nilai) * 100, 1),
                   round(data_pie_bumil$Nilai[1] / sum(data_pie_bumil$Nilai) * 100, 1)
                   ))

##
persen_sulbar <- data_stunting %>%
  select(CATIN_SASARAN,CATIN_TERDAMPINGI, BUMIL_SASARAN, BUMIL_TERDAMPINGI,
         PASCASALIN_SASARAN, PASCASALIN_SASARAN, BADUTA_SASARAN, BADUTA_TERDAMPINGI, BULAN) %>%
  filter(BULAN == params$bulan)

sasaran_prov <- sum(persen_sulbar$CATIN_SASARAN, persen_sulbar$BUMIL_SASARAN, 
               persen_sulbar$PASCASALIN_SASARAN, persen_sulbar$BADUTA_SASARAN)

terdampingi_prov <- sum(persen_sulbar$CATIN_TERDAMPINGI, persen_sulbar$BUMIL_TERDAMPINGI, 
                    persen_sulbar$PASCASALIN_TERDAMPINGI, persen_sulbar$BADUTA_TERDAMPINGI)

persen_sulbar <- round(terdampingi_prov/sasaran_prov * 100, 2)

if(persen_sulbar <= persen_desa){
  kondisi_persen_pendampingan = paste0("Lebih jauh, angka tersebut mengungguli rata-rata tingkat provinsi yang sebesar ", persen_sulbar, "%. Hal ini menegaskan komitmen dan keberhasilan MAHAHE dalam meningkatkan kesejahteraan dan kesehatan masyarakatnya melalui pendampingan yang efektif.")
} else {
  kondisi_persen_pendampingan = paste0("Lebih lanjut, angka tersebut menunjukkan tantangan yang dihadapi oleh MAHAHE, dengan capaian pendampingan yang lebih rendah dari rata-rata tingkat provinsi yang mencapai ",  persen_sulbar, "%. Hal ini menegaskan perlunya upaya tambahan untuk meningkatkan efektivitas program pendampingan guna mencapai standar kesejahteraan dan kesehatan masyarakat yang diinginkan.")
}
```

```{r grafik_pie, echo = FALSE , message=FALSE, warning=FALSE}
#| layout-nrow: 1
big_number_donut_plot(data_pie_catin, warna_catin, persentase_terdampingi_catin) +
  ggtitle("% Pendampingan Catin")

big_number_donut_plot(data_pie_bumil, warna_bumil, persentase_terdampingi_bumil) +
  ggtitle("% Pendampingan Bumil")

big_number_donut_plot(data_pie_pascasalin, warna_pascasalin, persentase_terdampingi_pascasalin) +
  ggtitle("% Pendampingan Pascasalin")

big_number_donut_plot(data_pie_bumil, warna_baduta, persentase_terdampingi_bumil) +
  ggtitle("% Pendampingan Baduta")
```

Secara rata-rata, tingkat pendampingan untuk empat sasaran utama di `r params$desa_text` yaitu Calon Pengantin, Ibu Hamil, Ibu Pasca-salin, dan Bayi di bawah 2 tahun, mencapai `r persen_desa`%.  `r kondisi_persen_pendampingan`

```{r sampai_bulan, echo = FALSE , message=FALSE, warning=FALSE}
  pilih_sampai_bulan <- function(bulan_yang_dipilih) {
    daftar_bulan <- c("JANUARI", "FEBRUARI", "MARET", "APRIL", "MEI", "JUNI", "JULI", "AGUSTUS", "SEPTEMBER", "OKTOBER", "NOVEMBER", "DESEMBER")
    
    # Temukan indeks bulan yang dipilih
    indeks_bulan <- which(daftar_bulan == toupper(bulan_yang_dipilih))
    
    # Validasi jika bulan tidak ditemukan
    if (length(indeks_bulan) == 0) {
      cat("Bulan tidak ditemukan.")
      return(NULL)
    }
    
    # Buat subset daftar bulan dari Januari hingga bulan yang dipilih
    daftar_bulan_subset <- daftar_bulan[1:indeks_bulan]
    
    return(daftar_bulan_subset)
  }
```

```{r fungsi_grafik_line, echo=FALSE}
buat_grafik_line <- function(data, judul="Masukkan Judul") {
  data_line_coba <- data %>%
    gather("KATEGORI", "NILAI", c(3:4,6))
  
  titik_akhir <- data_line_coba %>%
    group_by(KATEGORI) %>%
    summarise(BULAN = tail(BULAN, n = 1),
              NILAI = tail(NILAI, n = 1)) %>%
    mutate(LABELS = paste(NILAI, KATEGORI, sep = "-"))
  
  titik_awal <- data_line_coba %>%
    group_by(KATEGORI) %>%
    summarise(BULAN = head(BULAN, n = 1),
              NILAI = head(NILAI, n = 1))
  
  plot <- ggplot(data_line_coba, aes(x = BULAN, y = NILAI, group = KATEGORI, color = KATEGORI)) +
    geom_line() +
    geom_point() +
    ggtitle(judul) +
    ylab("Jumlah") +
    geom_label_repel(data = titik_akhir, aes(label = LABELS),
                     label.size = 0,
                     size = 3,
                     nudge_x = 0.1,
                     na.rm = TRUE) +
    geom_label_repel(data = titik_awal, aes(label = NILAI),
                     label.size = 0,
                     size = 3,
                     nudge_x = -0.1,
                     na.rm = TRUE) +
    theme_minimal() +
    theme(
      legend.position = "none"
    )
  
  return(plot)
}
```

```{r data_line_stunting, echo = FALSE , message=FALSE, warning=FALSE}
daftar_bulan <- c("JANUARI", "FEBRUARI", "MARET", "APRIL", "MEI", "JUNI", "JULI", "AGUSTUS", "SEPTEMBER", "OKTOBER", "NOVEMBER", "DESEMBER")
    
data_line_catin <- data_stunting %>%
  select(KECAMATAN, KELURAHAN, CATIN_SASARAN, CATIN_TERDAMPINGI, 
         CATIN_TIDAK_TERDAMPINGI,CATIN_BERESIKO, BULAN) %>%
  filter(KECAMATAN == params$kec_text, 
         KELURAHAN == params$desa_text, BULAN %in% pilih_sampai_bulan(params$bulan))
data_line_catin$BULAN <- factor(data_line_catin$BULAN, levels = daftar_bulan)  
colnames(data_line_catin) <- c("KECAMATAN", "KELURAHAN", "Sasaran", "Terdampingi",  
                               "Tidak Terdampingi", "Beresiko", "BULAN")

data_line_bumil <- data_stunting %>%
  select(KECAMATAN, KELURAHAN, BUMIL_SASARAN, BUMIL_TERDAMPINGI, 
         BUMIL_TIDAK_TERDAMPINGI, BUMIL_BERESIKO, BULAN) %>%
  filter(KECAMATAN == params$kec_text, 
         KELURAHAN == params$desa_text, BULAN %in% pilih_sampai_bulan(params$bulan))
data_line_bumil$BULAN <- factor(data_line_bumil$BULAN, levels = daftar_bulan)  
colnames(data_line_bumil) <- c("KECAMATAN", "KELURAHAN", "Sasaran", "Terdampingi",  
                               "Tidak Terdampingi", "Beresiko", "BULAN")

data_line_pascasalin <- data_stunting %>%
  select(KECAMATAN, KELURAHAN, PASCASALIN_SASARAN, PASCASALIN_TERDAMPINGI, 
         PASCASALIN_TIDAK_TERDAMPINGI, PASCASALIN_BERESIKO, BULAN) %>%
  filter(KECAMATAN == params$kec_text, 
         KELURAHAN == params$desa_text, BULAN %in% pilih_sampai_bulan(params$bulan))
data_line_pascasalin$BULAN <- factor(data_line_pascasalin$BULAN, levels = daftar_bulan)  
colnames(data_line_pascasalin) <- c("KECAMATAN", "KELURAHAN", "Sasaran", "Terdampingi",  
                               "Tidak Terdampingi", "Beresiko", "BULAN")

data_line_baduta <- data_stunting %>%
  select(KECAMATAN, KELURAHAN, BADUTA_SASARAN, BADUTA_TERDAMPINGI, 
         BADUTA_TIDAK_TERDAMPINGI, BADUTA_BERESIKO, BULAN) %>%
  filter(KECAMATAN == params$kec_text, 
         KELURAHAN == params$desa_text, BULAN %in% pilih_sampai_bulan(params$bulan))
data_line_baduta$BULAN <- factor(data_line_baduta$BULAN, levels = daftar_bulan)  
colnames(data_line_baduta) <- c("KECAMATAN", "KELURAHAN", "Sasaran", "Terdampingi",  
                               "Tidak Terdampingi", "Beresiko", "BULAN")
```

Selanjutnya untuk melihat, tren progres pendampingan 4 sasaran sebagaimana di maksud, dapat dilihat pada tabel berikut:


```{r line, echo = FALSE , message=FALSE, warning=FALSE}
#| layout-nrow: 2
buat_grafik_line(data_line_catin, "Progress Pendampingan Catin")
buat_grafik_line(data_line_bumil, "Progress Pendampingan Bumil")
buat_grafik_line(data_line_pascasalin, "Progress Pendampingan Pascasalin")
buat_grafik_line(data_line_baduta, "Progress Pendampingan Baduta")
```

## Keluarga Berencana
